臺灣高雄地方法院交通事件裁定   100 年度交聲字第 2367 號
原處分機關  交通部公路總局高雄區監理所
異  議  人  吳翠華
上列異議人即受處分人因違反道路交通管理處罰條例案件，對於
交通部公路總局高雄區監理所於中華民國100年11月29日所為如
附表所示之處分，聲明異議，本院裁定如下：
    主  文
異議均駁回。
    理  由
一、原處分意旨略以：異議人即受處分人吳翠華駕駛車牌號碼
    2800-TE 號自用小客車，該車裝設有遠通電收股份有限公司
    （下稱遠通公司）之「電子 e 通機」，於如附表所示時間
    、地點，行駛電子收費車道，因「汽車行駛於應繳費之公路
    不依規定繳費（卡片餘額不足），經通知補繳，至繳費期限
    即民國（下同）100年9月26日仍未補繳，而為內政部警政署
    國道公路警察局掣單舉發有「汽車行駛於應繳費之公路不依
    規定繳費」之違規，故均依道路交通管理處罰條例第27條第
    1 項規定，各裁處罰鍰新臺幣（下同）3000元等語。
二、異議意旨略以：異議人於100年8月5日凌晨3時許出發，由南
    至北行駛北二高，購買回數票使用，回程走中山高南下，至
    高雄時約8月6日凌晨3時許，照理ETC不應該有8月5日北上的
    紀錄，因為北上是用回數票，沒有走ETC車道，回程有2站是
    用現金走現金車道，不知為何還有罰單？且已不居住於戶籍
    地址，是故ETC通行費補繳通知書，未合法送達，致其未依
    限期補繳，爰依法聲明異議，請求撤銷原處分云云。
三、(一)按「汽車行駛高速公路，於駛進收費站前，應依標誌指
    示預為減速慢行，並依規定標誌、標線、號誌指示或交通勤
    務警察指揮順序行駛過站繳費」，高速公路及快速公路交通
    管制規則第23條定有明文。次按「汽車行駛於應繳費之公
    路、橋樑、隧道或輪渡，不依規定繳費者，處汽車所有人或
    駕駛人3000元以上6000元以下罰鍰，並追徵欠費」，道路交
    通管理處罰條例第27條第1項亦有明文。再按「車輛不依
    規定繳納通行費，營運單位應依交通部臺灣區○道○○○路
    局查明之車籍資料，製發『補繳通行費及作業處理費通知單
    』，追繳通行費並加收作業處理費用；未申裝車內設備單元
    而行駛電子收費車道者，逾『補繳通行費及作業處理費通知
    單』所列金額及繳費期限截止日未繳納者，依法舉發」，皆
    為交通部臺灣區○道○○○路局電子收費申裝及欠費追繳作
    業注意事項第13條第1、2項、第16條第1款、第17條所明定
    。(二)又「處理違反道路交通管理事件，有關文書送達之程序
    ，依行政程序法之規定」、「送達，於應受送達人之住居所
    、事務所或營業所為之；於應送達處所不獲會晤應受送達人
    時，得將文書付與有辨別事理能力之同居人、受僱人或應送
    達處所之接收郵件人員；送達不能依前二條規定為之者，得
    將文書寄存送達地之地方自治或警察機關，並作送達通知書
    兩份，一份黏貼於應受送達人住居所、事務所、營業所或其
    就業處所門首，另一份交由鄰居轉交或置於該送達處所信箱
    或其他適當位置，以為送達；前項情形，如係以郵務人員為
    送達人者，得將文書寄存於附近之郵政機關」，此亦為違反
    道路交通管理事件統一裁罰基準及處理細則第5條、行政程
    序法第72第1項、第73條第1項及第74條第1項、第2項所定明
    文
四、本院得心證理由
  (一)裝設遠通公司電子e通機之車牌號碼2800-TE號之自用小客車
    ，於如附表所示時間、地點，行駛電子收費車道，未繳納高
    速公路通行費之事實，各有如附表所示違反道路交通管理事
    件裁決書、交通部臺灣區○○○路局后里收費站100年11 月
    21日高后稽字第1000002031號函、遠通公司欠費查詢資料、
    高速公路局委託遠通電收公司辦理電子收費業務送達證書及
    攝影翻拍照片在卷可參(見本院100年度交聲字第2367號卷第
    8反、11、15、18、23頁)，雖異議人爭執其未於如附表所示
    時間行駛電子收費車道等語，顯與事實不合，不足採信。上
    開事實已堪認定。
  (二)異議人雖辯稱未收到ETC通行費補繳通知書，惟本件係以掛
    號郵寄方式送達，交郵政機關送達本件高速公路通行費催繳
    通知單於高雄市○○區○○里○○路355號，然因不獲會晤
    受處分人，亦無法付與有辨別事理能力之同居人、受僱人或
    應送達處所之接收郵件人員，遂於100年9月8日將該舉發通
    知單寄存於應受送達地之郵政機關即仁武郵局，以為送達（
    見本院100年度交聲字第2367號卷第18頁），且異議人之戶
    籍地址即住所於97年12月9日即已遷入上開住址，有個人戶
    籍資料查詢結果表一紙附卷可按(見本院卷第21頁)，故原舉
    發單位業已合法送達本件舉發違反道路交通管理事件通知單
    ，並無違誤，異議人既將其住所設定在該處，即負有隨時注
    意送達至其住所之文件之義務，原舉發機關既已依法送達舉
    發通知單，被告所辯未收到該舉發通知單係可歸責其事由，
    自不能以此主張免責，是原處分機關，各以罰鍰3,000元裁
    處，自屬適法有據。
  (三)綜上所述，異議人既有如上所述不依規定繳費之違規情事，
    且舉發、裁決之程序亦屬適法，則原處分機關依道路交通管
    理處罰條例第27條第1項規定，各裁處罰鍰3000元，於法並
    無不合。異議人聲明異議為無理由，均應予駁回。
五、據上論斷，依道路交通事件處理辦法第18條，裁定如主文。
中    華    民    國   100    年    12    月    21    日
                     交通法庭  法  官  楊智守
附表
┌─┬────┬───────┬──────┬───────┬──────┐
│編│本院案號│裁決書字號：  │通過應繳費  │通過應繳費    │裁罰內容    │
│號│        │（高監自裁字第│之公路時間  │之公路地點    │            │
│  │        │ .....號）    │            │              │            │
├─┼────┼───────┼──────┼───────┼──────┤
│1 │100 年度│裁80-ZCQ039054│100 年 8 月 │后里收費站南下│罰鍰新臺幣  │
│  │交聲字第│              │6 日 00 時  │（第 8 車道） │3000 元     │
│  │2367號  │              │50 分       │              │            │
├─┼────┼───────┼──────┼───────┼──────┤
│2 │100 年度│裁80-ZCR038329│100 年 8 月 │員林收費站南下│罰鍰新臺幣  │
│  │交聲字第│              │6 日 01 時  │（第 8 車道） │3000 元     │
│  │2368號  │              │19 分       │              │            │
├─┼────┼───────┼──────┼───────┼──────┤
│3 │100 年度│裁80-ZDR034963│100 年 8 月 │新市收費站南下│罰鍰新臺幣  │
│  │交聲字第│              │6 日 02 時  │（第 8 車道） │3000 元     │
│  │2369號  │              │13 分       │              │            │
├─┼────┼───────┼──────┼───────┼──────┤
│4 │100 年度│裁80-ZDQ031965│100 年 8 月 │新營收費站南下│罰鍰新臺幣  │
│  │交聲字第│              │6 日 01 時  │（第 7 車道） │3000 元     │
│  │2370號  │              │54 分       │              │            │
├─┼────┼───────┼──────┼───────┼──────┤
│5 │100 年度│裁80-ZEP057878│100 年 8 月 │岡山收費站南下│罰鍰新臺幣  │
│  │交聲字第│              │6 日 02 時  │（第 7 車道） │3000 元     │
│  │2371號  │              │31 分       │              │            │
├─┼────┼───────┼──────┼───────┼──────┤
│6 │100 年度│裁80-ZDP033428│100 年 8 月 │斗南收費站南下│罰鍰新臺幣  │
│  │交聲字第│              │6 日 01 時  │（第 8 車道） │3000 元     │
│  │2372號  │              │36 分       │              │            │
└─┴────┴───────┴──────┴───────┴──────┘
以上正本證明與原本無異。
如不服本裁定應於送達後5日內向本院提出抗告狀。
中    華    民    國   100    年    12    月    21    日
                                書記官  蔡毓琦